---
title: "EP1: Sistema de Atendimento com Clientes Impacientes"
author: "Erica Mayumi Kanashiro nUSP: 9761698, Eder Gabriel da Trindade Félix nUSP:9778515 "
date: "10/6/2019"
output: html_document
---
  
  ```{r setup, include=FALSE}
knitr::opts_chunk$set(echo = TRUE)
```

### Subproblema 1
Programa para simular um sistema de atendimento com clientes impaciantes. Descrição<http://www.each.usp.br/lauretto/ACH2138_2019>.


Considerando o cenário \( \ T =50, n=5,\lambda=3, \mu = 0.5\) a implementação incrementa N em passos de 100 (começando com N = 100) e para quando a amplitude do intervalo de 95% de confiança para W for menor do que 0.005 (ou seja, | LimiteSuperior − LimiteInferior | = 2 × 1.96 × se W < 0 .005), onde se W = sd (W) / √ N é erro padrão de W.

O exercício propõe a simular um atendimento de guichê com uma fila de espera, onde clientes impacientes permanecem ou saem da filas. Gerando a cada iteração de N=20000 um valores para:
(a)n=5,lambda=3, mi=0.5
(b)n=4,=3, =0.5
Para o funcionamento do ep, que simula o atendimento de guiches com clientes impacientes que podem desistir de esperar na fila, dependendo do tamanho da fila de espera, que cresce quando os guiches estão ocupados e mais clientes chegam. As seguintes variáveis foram utilizadas. Diversos trechos seguem a orientação dada pelo enunciado e materiais fornecidos pelo professor. As seguintes variáveis foram utilizadas.

  


  ```{r ep}
  
InterTempo<-50 # Intervalo de tempo total sobre o qual se deseja calcular as médias de aceitações e rejeições.Representando a variável T.
N<-20000 #Numero de repetições da simulação
n<-5 # número de linhas ou guiches 
lambda<-3 # modela a taxa de entrada de clientes (λ), parâmetro da distribuição exponencial 
mi<-0.5 #taxa de atendimentos a clientes por cada guichê (th: tempo de atendimento de cada linha)

```
##### vetores guardando resultados
  ```{r vetores}
TM<-rep(0,N) # Tempo de Espera
R<-rep(0,N) # tamanho da fila
X<-rep(0,N) # Requisições atendidas
Y<-rep(0,N) # Requisições rejeitadas
W<-rep(0,N) #Proportção Requisições Rejeitadas
```
##### Algoritmo Geral
  ```{r repeticoes}
#Calculando todas as N repetições
for(i in 1:N){
  Tr<-0 #instante de chegada do último cliente até o momento, Inicialmente tr<-0
  k<-0 # k: contador de clientes que entraram na fila até o momento;
  ctcheg<-c(0,(N/10))#vetor de tamanho variável em que ctcheg[k]>0 denota o instante em que o k-ésimo cliente chegou
  x<-0 #contador de clientes já atendidos; inicialmente, x=0
  y<-0 #contador de clientes que forma embora sem entrar na fila; inicialmente y = 0
  r<-0 #comprimento atual da fila; inicialmente, r=0
  w<-0 # proporção de clientes que foram embora:  w=y/(x+y+r)
  tm<-0 #tempo máximo de permanência dentre todos os clientes atendidos até o momento
  guiche<-rep(0,n) # Iniciando os guiches disponíveis

  #Calculando as variações em T
  while(Tr<= InterTempo){
    z<-rexp(1, lambda) # Variância de atendimento com poisson
    Tr<-Tr+z #Tempo do cliente mais a variavel aleatoria de tempo gerada
    k<-k+1 #cliente entra na fila
    if (k>length(ctcheg)) {
      ctcheg = c(ctcheg, rep(0,1))
    }
    ctcheg[k] <- Tr #
    
    while (min(guiche)<=Tr & x<k) {
      #enquanto houver mais clientes chegando que atendidos
      # e enquanto houver um guiche com menos tempo requerido que o tempo de chegada
      guicheAtendente = which.min(guiche)
      taxaAtend = rexp(1, mi)
      x = x+1
      guiche[guicheAtendente] = max(c(guiche[guicheAtendente],ctcheg[x])) + taxaAtend # descrito enunciado
      tm = max(c(tm, guiche[guicheAtendente]-ctcheg[x])) # descrito enunciado do ep
    }
    
    # Comprimento atual da fila (precisa descontar o cliente que acabou de chegar)
    r = max(c(0, (k-1)-x))
      #não achou guiche
      # Comprimento atual da fila (precisa descontar o cliente que acabou de chegar)
      r<-max(c(0, (k-1)-x))  #atribuindo r = max{0, (k − 1) − x} // não considera o último cliente
      #Gerando atributo para verificar se o cliente irá embora
      pr<-r/(r+n)
      s<-rbinom(1,1,pr) #s ∼ Ber (pr) onde pr = r /(r + n)
      if (s==1) {
        k<-k-1 #Se s = 1, atribua k = k − 1; y = y + 1
        y<-y+1
      }
      r<-k-x
  }  
  R[i] <-r
  TM[i]<-tm
  X[i] <-x
  Y[i] <-y
  W[i] <-y/(x+y+r)
    
}

```
Os resultados:
 ```{r }
#Calcular a média parcial para cada k
centos<-N/100 # quantos blocos de 100 iterações
mparcialW<-rep(0,centos) # array com media amostral de 100 iterações não atendidos
mparcialAtend<-rep(0,centos) # array com media amostral de 100 iterações atendidos
mIntConf<-rep(0,centos) # array com media amostral de 100 iterações atendidos
mTM<-rep(0,centos)
sW <- 0 #desvio padrao
sTM <- 0 #desvio padrao tempo máximo
K<-rep(0,centos) # array com media amostral de 100 iterações
LIw<-rep(0,centos)
LSw<-rep(0,centos)
LItm<-rep(0,centos)
LStm<-rep(0,centos)
errorTM <-0
totalsw<-rep(0,centos)

for(j in 1:centos){
  K[j]<-j*100
  sW<-sd(W[1: K[j] ])
  totalsw[j]<-sW
  mparcialW[j]<-sum(W[1: K[j]])/ K[j]
  mparcialAtend[j]<-sum(TM[1: K[j]])/ K[j]
  #error <- qnorm(0.975)*sW/sqrt(K[j])
  error <- qt(0.95,df=K[j]-1)*sW/sqrt(K[j]) #Defininto o intervalo de confiança para W
  mIntConf[j]<-error
  LIw[j]<-mparcialW[j]-error
  LSw[j]<-mparcialW[j]+error
  
  sTM<-sd(TM[1: K[j] ])
  mTM[j]<-sum(TM[1: K[j]])/ K[j]
  errorTM <-  qt(0.95,df=K[j]-1)*sTM/sqrt(K[j]) #Defininto o intervalo de confiança para TM
  LItm[j]<-mTM[j]-errorTM
  LStm[j]<-mTM[j]+errorTM
}
```

### 1: 

Um gráfico de linha no qual, para cada k ∈ {100, 200, . . . , N }, sejam apresentadas
as médias parciais e seus respectivos intevalos de 95% de confiança para Wk

 ```{r }
#imprimir gráfico de linha para cada k c 
plot(K, mparcialW, type='l', xlab='k', ylab='E(W)', main='Proporção de clientes impacientes não atendidos', ylim=c(min(mparcialW), max(mparcialW)))
lines(K,LIw, col="red", type = "l",lty=2)
lines(K,LSw, col="red", type = "l",lty=2)
```

### 2: 
Um gráfico de linha no qual, para cada k ∈ {100, 200, . . . , N }, sejam apresentadas
as médias parciais e seus respectivos intevalos de 95% de confiança para TMk

 ```{r }
plot(K, mIntConf, type='l', xlab='N', ylab='', main='amplitude do intervalo de 95% de confiança para W', ylim=c(min(mIntConf), max(mIntConf)))

plot(K, mTM, type='l', xlab='N', ylab='', main='intevalos de 95% de confiança para Tempo de espera Máximo', ylim=c(min(mTM), max(mTM)))
lines(K,LItm, col="red", type = "l",lty=2)
lines(K,LStm, col="red", type = "l",lty=2)
```

### 3: 

Os histogramas de W e de tm obtidos nas N iterações

 ```{r }
#imprimir o histograma de W
hist(W,main='Histograma de μW(k)',90)
plot(K, mparcialW, type='l', xlab='k', ylab='E(W)', main='', ylim=c(min(mparcialW), max(mparcialW)))
plot(K, mparcialAtend, type='l', xlab='k', ylab='E(Tm)', main='', ylim=c(min(mparcialAtend), max(mparcialAtend)))

 ```
 
### 4: 

Imprimir as médias finais Xk , Yk , Wk , TMk nas N iterações

 ```{r }
hist(X,150, main='frequencia de clientes atendidos até o instante T') #ilustra a frequencia de clientes atendidos até o instante T
print(mean(X))
hist(Y,150, main='frequencia de clientes que foram embora até o instante T') #ilustra a frequencia de clientes que foram embora até o instante T
print(mean(Y))
hist(W,150, main='proporção de clientes que foram embora até o instante T') #ilustra a frequencia da proporção de clientes que foram embora até o instante T
print(mean(W))
hist(TM,150, main='Tempo maximo de permanencia') #ilustra a frequencia do tempo maximo de permanencia dentre clientes atendidos até o instante T
print(mean(TM))
#Outros
#hist(R, main='Tamanho da fila até o instante T') #ilustra a frequencia de do tamnho da fila até o 
```

### 5: 

Imprimir Pr(tm > 13)

 ```{r }
#Calculando a probabilidade de TM > 13
pacientes <- sum(TM>13)
pp <-pacientes/sum(X)#dado que proporção de clientes atendidos
sprintf("%1.4f%%", pp)

```

### 6: 

Imprimir o valor de w s para o qual Pr(w > w s ) < 5%. Note que esse valor corresponde ao quantil 0.95 dos valores simulados de w.


 ```{r }
ws <- sum(W>mean(W)+error) + sum(W<mean(W)-error) 
total <-sum(X)+sum(Y)
wsr <-ws/total
#6
sprintf("%1.4f%%", wsr)

```

### SUBPROBLEMA 2

Baseado na informação da média, se dependesse somente da variável de quantidade de guiches uma solução simples seria calcular quanto cada guiche consegue atender no tempo T para preencher o intervalo e manter a taxa W menor que 20%.

 ```{r }

gMax = 10
TempMax<-rep(0,gMax)
Atendidos<-rep(0,gMax)
Natendidos <-rep(0,gMax)
PropNAtend<-rep(0,gMax)
limPropNAtend<-rep(0,gMax)
nGuiches<-rep(0,gMax)

for(g in 1:gMax){

# Simulacao de Sistema de atendimento com clientes impacientes
InterTempo<-60 # Intervalo de tempo total sobre o qual se deseja calcular as médias de aceitações e rejeições
N<-20000 #Numero de repetições da simulação
n<-g # número de guiches
lambda<-3 # para taxa de entrada de clientes
mi<-0.5 #taxa de atendimentos a clientes por cada guichê

#vetores guardando resultados
TM<-rep(0,N)
R<-rep(0,N)
X<-rep(0,N)
Y<-rep(0,N)
W<-rep(0,N)

#Calculando todas as N repetições
for(i in 1:N){
  Tc<-0 #instante de chegada do último cliente até o momento, Inicialmente tc<-0
  k<-0 # k: contador de clientes que entraram na fila até o momento;
  ctcheg<-c(0,(N/10))#vetor de tamanho variável em que ctcheg[k]>0 denota o instante em que o k-ésimo cliente chegou
  x<-0 #contador de clientes já atendidos; inicialmente, x=0
  y<-0 #contador de clientes que forma embora sem entrar na fila; inicialmente y = 0
  r<-0 #comprimento atual da fila; inicialmente, r=0
  w<-0 # proporção de clientes que foram embora:  w=y/(x+y+r)
  tm<-0 #tempo máximo de permanência dentre todos os clientes atendidos até o momento
  guiche<-rep(0,n) # Iniciando os guiches disponíveis
  
  #Calculando as variações em T
  while(Tc<= InterTempo){
    z<-rexp(1, lambda) # Variância de atendimento com poisson
    Tc<-Tc+z #Tempo do cliente mais a variavel aleatoria de tempo gerada
    k<-k+1 #cliente entra na fila
    if (k>length(ctcheg)) {
      ctcheg = c(ctcheg, rep(0,1))
    }
    ctcheg[k] <- Tc #
    
    while (min(guiche)<=Tc & x<k) {
      #enquanto houver mais clientes chegando que atendidos
      # e enquanto houver um guiche com menos tempo requerido que o tempo de chegada
      guicheAtendente = which.min(guiche)
      taxaAtend = rexp(1, mi)
      x = x+1
      guiche[guicheAtendente] = max(c(guiche[guicheAtendente],ctcheg[x])) + taxaAtend # descrito enunciado
      tm = max(c(tm, guiche[guicheAtendente]-ctcheg[x])) # descrito enunciado do ep
    }
    
    # Comprimento atual da fila (precisa descontar o cliente que acabou de chegar)
    r = max(c(0, (k-1)-x))
      #não achou guiche
      # Comprimento atual da fila (precisa descontar o cliente que acabou de chegar)
      r<-max(c(0, (k-1)-x))  #atribuindo r = max{0, (k − 1) − x} // não considera o último cliente
      #Gerando atributo para verificar se o cliente irá embora
      pr<-r/(r+n)
      s<-rbinom(1,1,pr) #s ∼ Ber (pr) onde pr = r /(r + n)
      if (s==1) {
        k<-k-1 #Se s = 1, atribua k = k − 1; y = y + 1
        y<-y+1
      }
      r<-k-x
    
  }  
  R[i] <-r
  TM[i]<-tm
  X[i] <-x
  Y[i] <-y
  W[i] <-y/(x+y+r)
    
  }

#Calcular a média parcial para cada k
centos<-N/100 # quantos blocos de 100 iterações
mparcialW<-rep(0,centos) # array com media amostral de 100 iterações não atendidos
mparcialAtend<-rep(0,centos) # array com media amostral de 100 iterações atendidos
mIntConf<-rep(0,centos) # array com media amostral de 100 iterações atendidos
mTM<-rep(0,centos)
sW <- 0 #desvio padrao
sTM <- 0 #desvio padrao tempo máximo
K<-rep(0,centos) # array com media amostral de 100 iterações
LIw<-rep(0,centos)
LSw<-rep(0,centos)
LItm<-rep(0,centos)
LStm<-rep(0,centos)
errorTM <-0
totalsw<-rep(0,centos)

for(j in 1:centos){
  K[j]<-j*100
  sW<-sd(W[1: K[j] ])
  totalsw[j]<-sW
  mparcialW[j]<-sum(W[1: K[j]])/ K[j]
  mparcialAtend[j]<-sum(TM[1: K[j]])/ K[j]
  #error <- qnorm(0.975)*sW/sqrt(K[j])
  error <- qt(0.975,df=K[j]-1)*sW/sqrt(K[j])
  mIntConf[j]<-error
  LIw[j]<-mparcialW[j]-error
  LSw[j]<-mparcialW[j]+error
  
  sTM<-sd(TM[1: K[j] ])
  mTM[j]<-sum(TM[1: K[j]])/ K[j]
  errorTM <-  qt(0.975,df=K[j]-1)*sTM/sqrt(K[j])
  LItm[j]<-mTM[j]-errorTM
  LStm[j]<-mTM[j]+errorTM
}

nGuiches[g] = g
  TempMax[g] = mean(TM)
  Atendidos[g] = mean(X)
  Natendidos[g] = mean(Y)
  PropNAtend[g] = mean(W)
  limPropNAtend[g] = error
  
}

B<- rbind(nGuiches,Atendidos,Natendidos,PropNAtend,limPropNAtend,TempMax)

minA <- which((PropNAtend+limPropNAtend)*100 <= 20)[1]
print(B)

```

### Quantidade mínima de atendentes:

Pr(W ≤ 20%) ≥ 0.95 , utilizando o intervalo de confiança calculado para W de cada simulação de 1 a 10 guiches.

 ```{r }
 
print(minA)

```


